臺灣苗栗地方法院行政訴訟判決
111年度交字第91號
111年11月24日辯論終結
原      告  胡香蘭  
訴訟代理人  李安閎  
被      告  交通部公路總局新竹區監理所

代  表  人  吳季娟  
訴訟代理人  賴姿伶  
上列當事人間交通裁決事件，原告不服被告於民國111年10月3日
竹監苗字第54-ZBB890356號裁決，提起行政訴訟，本院判決如下
：
    主  文
原告之訴駁回。
訴訟費用新臺幣300元由原告負擔。
    事實及理由
壹、爭訟概要：原告所有車號0000-00號自用小客車於民國111 
    年8月15日下午1時49分許，行經苗栗縣公館鄉苗栗（公館）
    交流道南下入口處時，自外側車道向右變換車道至匝道前車
    道時，未使用右側方向燈；又於同日下午1時50分許行經國
    道1號南向132公里苗栗交流道南下匝道入口時，自匝道右側
    車道向左變換車道至入口匝道車道，未使用左側方向燈；於
    同日經民眾檢舉後，分經苗栗縣警察局苗栗分局（下稱苗栗
    分局）於同年9月12日、內政部警政署國道公路警察局第二
    公路警察大隊造橋分隊（下稱造橋分隊）於同年8月25日製
    發舉發違反道路交通管理事件通知單各1紙，再經被告於111
     年10月3日分別製發裁決書（竹監苗字第54-F00000000、54
    -ZBB890356號），分別以「汽車駕駛人未依規定使用方向
    燈」、「行駛高速公路未依規定變換車道」為由，分別依
    道路交通管理處罰條例（下稱道交條例）第42條、第33條第
    1項第4款規定，分別處原告「罰鍰1,200元」、「罰鍰3,000
    元，並記違規點數1點」（就第二張裁決書下稱原處分），
    原告不服原處分而提起本訴。
貳、實體部分
一、原告主張：原告先後經檢舉未打方向燈變換車道，時間不超
    過1分鐘，同行為經連續舉發等語。並聲明：原處分撤銷。
二、被告則以：依採證影片原告上開車輛行駛平面道路及高速公
    路確有未依規定使用方向燈，而違規地點、時間各異，屬不
    同違規行為，應分別處罰等語，資為抗辯。並聲明：原告之
    訴駁回。
三、兩造協議簡化爭點如下（交字卷〈下同〉第101至102頁，不爭
    執事項並有所列相關證據可佐，堪信為真實）：
  ㈠不爭執事項
  ⒈原告所有車號0000-00號自用小客車（第73頁汽車車籍查詢）
    於111年8月15日下午1時49分許，行經苗栗縣公館鄉苗栗（
    公館）交流道南下入口處時，自外側車道向右變換車道至匝
    道前車道時，未使用右側方向燈；又於同日下午1時50分許
    行經國道1號南向132公里苗栗交流道南下匝道入口時，自匝
    道右側車道向左變換車道至入口匝道車道，未使用左側方向
    燈（第100至101頁勘驗結果）。
  ⒉本件於111年8月15日經民眾檢舉後，經苗栗分局於同年9月12
    日、造橋分隊於同年8月25日分別製發舉發違反道路交通管
    理事件通知單各1紙，違規事實分別為「汽車駕駛人未依規
    定使用方向燈」、「行駛高速公路未依規定變換車道（匝道
    內變換車道未依規定全程使用方向燈）」（第61、65頁通知
    單），上開通知單均有送達原告（第63頁送達證書）；又被
    告於同年10月3日分別製發裁決書（竹監苗字第54-F0000000
    0、54-ZBB890356號），分別以「汽車駕駛人未依規定使用
    方向燈」、「行駛高速公路未依規定變換車道」為由，分
    別依道交條例第42條、第33條第1項第4款規定，分別處原告
    「罰鍰1,200元」、「罰鍰3,000元，並記違規點數1點」（
    第67至69頁裁決書，後者即原處分），上開裁決書均於同日
    送達原告（第75頁送達證書）。
  ⒊依違反道路交通管理事件統一裁罰基準及處理細則之附件違
    反道路交通管理事件統一裁罰基準表，違反道交條例第42條
    者，若屬機車或小型車之裁罰基準為1,200元；違反同條例
    第33條第1項第4款者，若屬小型車之裁罰基準為3,000元，
    並應記違規點數1點（第31至33頁）。
  ㈡爭執事項
  ⒈原告上開車輛先後未依規定使用方向燈、未依規定變換車道
    之行為，得否連續舉發？
  ⒉原告請求撤銷原處分，有無理由？　　
四、本院之判斷
  ㈠爭點一：
　⒈按民眾依第1項規定檢舉同一輛汽車二以上違反本條例同一規
    定之行為，其違規時間相隔未逾6分鐘及行駛未經過1個路口
    以上，公路主管或警察機關以舉發1次為限（111年4月30日
    施行之道交條例第7條之1第3項），而該項立法理由業已明
    確揭示：權責機關受理同一民眾持續針對同一車檢舉案件，
    對於二以上違規行為且屬於「違反同一條項款」之規定者，
    如違規時間相隔未逾6分鐘或行駛未經過1個路口以上，僅能
    舉發1次。從而上開連續舉發限制規定，於同一民眾就同一
    車輛，檢舉違反「同一條項款」之二以上違規行為時，方得
    適用。
　⒉依不爭執事項⒈、⒉，原告上開車輛係分別於平面道路、高速
    公路未使用方向燈即變換車道，而經民眾檢舉分別具有違反
    道交條例第42條、第33條第1項第4款規定之汽車駕駛人未依
    規定使用方向燈、行駛高速公路未依規定變換車道之二違規
    行為，依上所述，原告上開車輛違反之規定既非屬同一條項
    款之規定，即無連續舉發限制規定之適用，被告自得對原告
    上開車輛先後違規行為予以連續處罰。
  ㈡爭點二：
　　綜上，依不爭執事項⒈，原告上開車輛既有先後於平面道路
    、高速公路未使用方向燈即變換車道之客觀違規情狀，且該
    二違規行為係分別違反道交條例第42條、第33條第1項第4款
    之不同一條項款規定，從而依不爭執事項⒉被告分別對原告
    裁罰，就原處分並無違反連續舉發限制之規定，而無原告所
    指違法之處，且與不爭執事項⒊統一裁罰基準表一致，原告
    訴請撤銷原處分為無理由，應予駁回。
五、本件事證已臻明確，兩造其餘攻擊防禦方法及訴訟資料，經
    本院審酌後核於本判決結果不生影響，爰不逐一論述，併此
    敘明。
六、本件第一審裁判費為300元，依行政訴訟法第98條第1項本文
    規定，應由敗訴之原告負擔，併依同法第237條之8第1項規
    定，確定第一審訴訟費用額如主文第2項所示。
七、結論：本件原告之訴為無理由，依同法第195條第1項後段規
    定，判決如主文第1項所示。
中　　華　　民　　國　　111 　年　　11　　月　　25　　日
                  行政訴訟庭　法　官　劉奕榔
以上正本係照原本作成。
如不服本判決，應於判決送達後20日內，向本院提出上訴狀並表
明上訴理由（原判決所違背之法令及其具體內容或依訴訟資料可
認為原判決有違背法令之具體事實），其未載明上訴理由者，應
於提出上訴後20日內向本院補提理由書（上訴狀及上訴理由書均
須按他造人數附繕本，如未按期補提上訴理由書，則逕予駁回上
訴），並應繳納上訴裁判費新臺幣750元。
中　　華　　民　　國　　111 　年　　11　　月　　25　　日
                              書記官  郭娜羽